zh-CN: 交通工具/汽车/飞机/船舶 > 交通工具 > 机动车 > 汽车、卡车与货车 > 复古与经典车辆: 复古与经典汽车; 复古与经典卡车; 复古与经典货车
de: Fahrzeuge & Teile > Fahrzeuge > Kraftfahrzeuge > Autos, LKWs & Lieferwagen > Oldtimer & klassische Fahrzeuge: Oldtimer & klassische Autos; Oldtimer & klassische LKW; Oldtimer & klassische Transporter
th: รถยนต์และชิ้นส่วน > ยานพาหนะ > ยานยนต์ > รถยนต์ รถกระบะ รถตู้ > รถยนต์วินเทจและคลาสสิก: รถยนต์วินเทจและรถคลาสสิก; รถบรรทุกวินเทจและคลาสสิก; รถตู้วินเทจและคลาสสิก
bg-BG: Превозни средства и части > Превозни средства > Моторни превозни средства > Автомобили, камиони и ванове > Ретро и класически превозни средства: Ретро и класически автомобили; Ретро и класически камиони; Ретро и класически ванове
ja: 乗り物・パーツ > 乗り物 > 自動車・バイク > 乗用車・トラック > ヴィンテージ・クラシックカー: ヴィンテージ・クラシックカー; ヴィンテージ・クラシックトラック; ヴィンテージ・クラシックバン
sk-SK: Diely pre vozidlá > Vozidlá > Motorové vozidlá > Autá, nákladné autá a dodávky > Vintage a klasické vozidlá: Vintage a klasické autá; Vintage a klasické nákladné autá; Vintage a klasické dodávky
vi: Xe và phụ tùng > Xe cộ > Xe cơ giới > Ô tô, xe tải nhẹ và xe tải nhỏ > Xe cổ và cổ điển: Xe hơi cổ và cổ điển; Xe tải cổ và cổ điển; Xe tải van cổ và cổ điển
zh-TW: 車輛與零配件 > 車輛 > 機動車輛 > 汽車/卡車/廂型車 > 古董與古典車: 古董與古典車; 古董與古典卡車; 古董與古典廂型車
ko: 차량/부품 > 차량 > 자동차 > 승용차/트럭/밴 > 빈티지 및 클래식 차량: 빈티지 및 클래식 자동차; 빈티지 및 클래식 트럭; 빈티지 및 클래식 밴
en: Vehicles & Parts > Vehicles > Motor Vehicles > Cars, Trucks & Vans > Vintage & Classic Vehicles: Vintage & Classic Cars; Vintage & Classic Trucks; Vintage & Classic Vans
nl: Voertuigen en onderdelen > Voertuigen > Landvoertuigen > Auto's, trucks en busjes > Vintage en klassieke voertuigen: Vintage en klassieke auto's; Vintage en klassieke vrachtwagens; Vintage en klassieke bestelwagens
pt-BR: Veículos e peças > Veículos > Veículos terrestres > Carros, caminhões e vans > Veículos vintage e clássicos: Carros vintage e clássicos; Caminhões vintage e clássicos; Vans vintage e clássicas
lt-LT: Transporto priemonės ir dalys > Transporto priemonės > Motorinės transporto priemonės > Lengvieji automobiliai, sunkvežimiai ir mikroautobusai > Vintažinės ir klasikinės transporto priemonės: Vintažiniai ir klasikiniai automobiliai; Vintažiniai ir klasikiniai sunkvežimiai; Vintažiniai ir klasikiniai furgonai
da: Køretøjer og dele > Køretøjer > Motorkøretøjer > Biler, ladbiler og varebiler > Vintage og klassiske køretøjer: Vintage og klassiske biler; Vintage og klassiske lastbiler; Vintage og klassiske varevogne
el: Οχήματα & ανταλλακτικά > Οχήματα > Μηχανοκίνητα οχήματα > Αυτοκίνητα, φορτηγά & φορτηγάκια > Συλλεκτικά & κλασικά οχήματα: Συλλεκτικά & κλασικά αυτοκίνητα; Συλλεκτικά & κλασικά φορτηγά; Συλλεκτικά & κλασικά βαν
sv: Fordon och delar > Fordon > Motorfordon > Bilar, lastbilar och skåpbilar > Vintage och klassiska fordon: Vintage och klassiska bilar; Vintage och klassiska lastbilar; Vintage och klassiska varubilar
cs: Vozidla a náhradní díly > Dopravní prostředky > Motorová vozidla > Auta, nákladní auta a dodávky > Vintage a klasická vozidla: Vintage a klasické automobily; Vintage a klasické nákladní automobily; Vintage a klasické dodávky
pl: Pojazdy i części > Pojazdy > Pojazdy silnikowe > Samochody osobowe, ciężarówki i furgonetki > Pojazdy zabytkowe i klasyczne: Samochody zabytkowe i klasyczne; Ciężarówki zabytkowe i klasyczne; Vansy zabytkowe i klasyczne
hu: Járművek és alkatrészek > Járművek > Gépjárművek > Autók, teherautók és furgonok > Vintage és klasszikus járművek: Vintage és klasszikus autók; Vintage és klasszikus teherautók; Vintage és klasszikus furgonok
sl-SI: Vozila in deli > Vozila > Motorna vozila > Avtomobili, tovornjaki in kombiji > Starodobna in klasična vozila: Starodobni in klasični avtomobili; Starodobni in klasični tovornjaki; Starodobni in klasični kombiji
tr: Taşıtlar ve Parçalar > Taşıtlar > Motorlu Taşıtlar > Arabalar, Kamyonlar, Vanlar > Vintage ve Klasik Araçlar: Vintage ve Klasik Arabalar; Vintage ve Klasik Kamyonlar; Vintage ve Klasik Minibüsler
ro-RO: Vehicule și piese > Vehicule > Autovehicule > Mașini, camioane și furgonete > Vehicule de epocă și clasice: Mașini de epocă și clasice; Camioane de epocă și clasice; Furgonete de epocă și clasice
it: Veicoli e parti > Veicoli > Veicoli per terraferma > Auto, autocarri e furgoni > Veicoli d'epoca e classici: Auto d'epoca e classiche; Camion d'epoca e classici; Furgoni d'epoca e classici
fr: Véhicules et accessoires > Véhicules > Véhicules terrestres > Voitures, camions et fourgons > Véhicules anciens et classiques: Voitures anciennes et classiques; Camions vintage et classiques; Fourgons anciens et classiques
pt-PT: Veículos e peças > Veículos > Veículos motorizados > Carros, camiões e carrinhas > Veículos antigos e clássicos: Carros antigos e clássicos; Camiões antigos e clássicos; Carrinhas antigas e clássicas
fi: Ajoneuvot ja osat > Ajoneuvot > Moottoriajoneuvot > Autot, kuorma-autot ja pakettiautot > Vanhat ja klassiset ajoneuvot: Vanhat ja klassiset autot; Vanhat ja klassiset kuorma-autot; Vanhat ja klassiset pakettiautot
ru: Транспортные средства, запчасти и аксессуары > Транспортные средства > Автотранспорт > Автомобили, грузовики и фургоны > Винтажные и классические транспортные средства: Винтажные и классические автомобили; Винтажные и классические грузовики; Винтажные и классические фургоны
nb: Kjøretøy og deler > Kjøretøy > Biler > Biler, lastebiler og varebiler > Veteranbiler og klassiske kjøretøy: Veteranbiler og klassiske biler; Veteranbiler og klassiske lastebiler; Veteranbiler og klassiske varebiler
hr-HR: Vozila i dijelovi vozila > Vozila > Motorna vozila > Automobili, kamioni i kombiji > Starodobna i klasična vozila: Starodobni i klasični automobili; Starodobni i klasični kamioni; Starodobni i klasični kombiji
es: Vehículos y recambios > Vehículos > Vehículos motorizados > Coches, camiones y furgonetas > Vehículos clásicos y de época: Automóviles clásicos y de época; Camiones clásicos y de época; Furgonetas clásicas y de época